【裁判字號】    95,易,2423
【裁判日期】    950929
【裁判案由】    加重竊盜
【裁判全文】
臺灣臺中地方法院刑事判決              95年度易字第2423號
公  訴  人  臺灣臺中地方法院檢察署檢察官
被      告  庚○○
                      3之1號.
上列被告因竊盜案件，經檢察官提起公訴（95年度偵字第17133
號），及移送併案審理（95年度偵字第11579、13355、15639、
16182 、18035、18036號），因被告於準備程序中就被訴事實為
有罪之陳述，經本院合議庭裁定由受命法官獨任進行簡式審判程
序，本院判決如下：
    主    文
庚○○共同連續毀越門扇、安全設備，於夜間侵入住宅竊盜，累
犯，處有期徒刑壹年陸月。
    犯罪事實
一、庚○○前因竊盜案件，經本院判處有期徒刑八月確定，甫於
    民國九十年十月十ㄧ日縮刑期滿而執行完畢出監。詎仍不知
    悔改，與趙振傑（已另案經檢察官提起公訴）基於意圖為自
    己不法所有之概括犯意聯絡，連續(1)於九十五年三月間某日
    日間，共同以不詳之方式進入台中縣太平市○○○○街四十
    三號屋內，竊取辛○○之液晶電視一台得逞；(2)於九十五年
    三月三日上午十一時四十五分許，共同以不詳之方式進入台
    中縣太平市○○街五十八號屋內，著手竊取己○○之液晶電
    視一台，惟為己○○發現後逃逸而未得逞；(3)於九十五年三
    月十六日中午十二時許，共同以不詳之方式進入台中縣太平
    市○○路一三六號屋內，竊取丑○○之液晶電視一台得逞；
    (4)於九十五年三月二十五日十七時許，共同以不詳方式破壞
    台中縣太平市○村○街五十號之ㄧ樓落地窗後，入內竊取液
    晶電視ㄧ台得逞；(5)於同年三月二十九日十七時許，共同以
    不詳方式將台中縣大里市○○路三四七巷四十號之鋁門撬開
    後，入內竊取液晶電視ㄧ台得逞；(6)於同年四月三日，共同
    以不詳方式將台中縣大里市○○路七０二巷三十三號之鋁門
    撬開後，入內欲竊取液晶電視之際，為屋主寅○○發現後逃
    離現場而未得逞；(7)於九十五年四月四日十三時許，共同以
    不詳之方式進入台中縣大里市○○路七０二巷四十二號屋內
    ，竊取液晶電視ㄧ台得逞；(8)於九十五年四月十二日十六時
    四十分許，共同以不詳之方式進入台中縣太平市○○路二一
    六號屋內，竊取癸○○之液晶電視、數位機盒各一台得逞；
    (9)於九十五年四月十四日十時三十分許，共同以不詳之方式
    進入台中縣太平市○○路○段二五九巷十九弄十四號屋內，
    竊取丙○○之液晶電視一台得逞；(10)於九十五年四月十六日
    十三時許，共同以不詳方式將台中縣大里市○○○街四十七
    號之鐵門開關盒破壞後，打開鐵門入內竊取液晶電視ㄧ台得
    逞。另基於同一意圖為自己不法所有之概括犯意，於九十五
    年一月二十日十四時三十分許，與具有共同犯意聯絡之一姓
    名、年籍不詳之成年男子，共同以不詳方式進入台中市○區
    ○○路一一四三號屋內，竊取子○○之電腦螢幕一台得逞。
    復基於同上意圖為自己不法所有之概括犯意，於九十五年二
    月八日十六時許，與亦互有共同犯意聯絡之江世民（另由臺
    灣臺中地方法院檢察署檢察官偵查後移併本院另案審理）共
    同以不詳方式進入台中縣太平市○○路○段二八二巷三弄十
    八號屋內，竊取液晶電視一台得逞。庚○○又承前同一意圖
    為自己不法所有之概括犯意，於九十五年三月五日十九時許
    之夜間，以不詳方式逾越屋門侵入台中市○區○○○路三十
    九號之住宅後，竊取戊○○所有之鋼釘槍四台、切台一台、
    溝切機等物品（總價值約新台幣六萬餘元）得逞。嗣先後為
    警循線查獲。
二、案經台中縣警察局霧峰分局報請臺灣臺中地方法院檢察署檢
    察官偵查起訴，暨由台中市警察局第一分局、第三分局，與
    台中縣警察局霧峰分局分別報請同署檢察官移請併按審理。
    理    由
一、上開犯罪事實，有以下證據可資證明：
  (一)被告庚○○於警詢、偵查中及本院行準備程序、審理時之自
    白。
  (二)被害人寅○○、戊○○、卯○○、乙○○、丁○○、壬○○
    、江瑞芳、甲○○、子○○、己○○、癸○○、辛○○、丙
    ○○、丑○○於警詢中之指述。
  (三)卷附台中縣警察局霧峰分局現場勘查報告、內政部警政署刑
    事警察局鑑驗書、指紋膠片、指紋卡、現場相片及翻拍之監
    視錄影畫面資料。
二、被告行為前後，刑法第五十六條連續犯之規定，業於九十四
    年一月七日修正公布刪除，依刑法施行法第十條之一之規定
    ，於九十五年七月一日施行，是其行為後新法業已刪除連續
    犯之規定，此刪除雖非犯罪構成要件之變更，但顯已影響行
    為人刑罰之法律效果，自屬法律有變更，自應依新法第二條
    第一項「從舊從輕」之規定，比較新、舊法，如依新法規定
    ，原連續犯之數犯行，應依數罪之規定併罰；如依修正刪除
    前之連續犯規定，則應依修正前刑法第五十六條規定以一罪
    論，但得加重其刑至二分之一，數罪併罰之結果，顯較以一
    罪論而加重其刑至二分之一之結果不利於被告。經比較新舊
    法結果，以舊法較有利於被告。核被告先後所為，分別係犯
    刑法第三百二十一條第一項第二款之毀越門扇及安全設備竊
    盜罪，及同法第三百二十一條第二項、第一項第一款、第二
    款之踰越門扇、安全設備，於夜間侵入住宅竊盜罪。其前揭
    (1)至(10)各次所為與趙振傑，九十五年一月二十日該次所為與
    姓名、年籍不詳之成年男子，九十五年二月八該次所為與江
    世民等間，彼此互有犯意聯絡及行為分擔，均應論以共同正
    犯。又其前後多次加重竊盜犯行，時間緊接，所犯基本構成
    要件相同，顯係基於概括犯意為之，為連續犯，應依修正前
    刑法第五十六條之規定論以連續毀越門扇、安全設備，於夜
    間侵入住宅竊盜一罪，並加重其刑。又被告前曾因竊盜案件
    ，經本院判處有期徒刑八月確定，甫於九十年十月十ㄧ日縮
    刑期滿而執行完畢出監，有臺灣高等法院被告前案紀錄表、
    臺灣臺中地方法院檢察署刑案資料查註紀錄表及被告在監在
    押資料查詢表各一份在卷可按，其於受有期徒刑執行完畢後
    五年以內再犯本案有期徒刑以上之罪，為累犯，應依修正前
    刑法第四十七條規定，遞加重其刑 (新舊法適用理由詳後述
    ）。爰審酌被告已有前述前科，且年輕力盛不思以合法途徑
    獲取金錢，而以毀越門扇或安全設備，於夜間侵入住宅之手
    段，竊取他人之財物，破壞他人居住安全，影響社會治安，
    惟念及其所獲得之利益不多，復於警詢、偵查及本院審理時
    均坦承犯行之犯後態度等一切情狀，量處如主文所示之刑，
    以示懲儆。
三、末查，被告行為前後，刑法第二條、第四十七條，亦均於九
    十四年二月二日修正公布，並自九十五年七月一日起施行，
    且(一)修正後刑法第二條第一項規定，已將新舊法律適用之
    「從新從輕」原則，改採「從舊從輕」原則，而此規定僅係
    規範行為後法律變更所生新舊法律比較適用之準據法，並非
    實體刑罰法律，自不生行為後法律變更之比較適用之問題，
    應逕行適用新法第二條第一項之規定，為「從舊從輕」之比
    較。(二)修正後刑法第四十七條第一項規定：「受徒刑之執
    行完畢，或一部之執行而赦免後，五年以內故意再犯有期徒
    刑以上之罪者，為累犯，加重本刑至二分之一。」，修正後
    刑法第四十九條規定「累犯之規定，於前所犯罪在外國法院
    受裁判者，不適用之。」，與修正前刑法第四十七條規定「
    受有期徒刑之執行完畢，或受無期徒刑或有期徒刑一部之執
    行而赦免後，五年以內再犯有期徒刑以上之罪者，為累犯，
    加重本刑至二分之一。」，修正前刑法第四十九條規定「累
    犯之規定，於前所犯罪依軍法或於外國法院受裁判者，不適
    用之。」不同。且修正後刑法關於累犯之規定，其五年以內
    再犯之罪以故意犯為限，始應論以累犯，惟如前案係依軍法
    審判者，亦應論以累犯。修正前刑法關於累犯之規定，其五
    年以內再犯之罪以有期徒刑以上之罪（不分故意犯或過失犯
    ），均應論以累犯，惟如前案係依軍法審判者，則不應論以
    累犯。且新舊法比較，應綜其全部之結果，而為比較，本案
    被告不論依新舊法規定，均應論以累犯，比較新舊法結果，
    修正後規定並無較有利於被告情形，故依刑法第二條第一項
    前段規定，本案關於被告是否構成累犯之適用，自應適用行
    為時之法律即修正前刑法第四十七條規定，附此說明。
據上論斷，應依刑事訴訟法第二百七十三條之一第一項、第二百
九十九條第一項前段，刑法第二條第一項、第二十八條、修正前
刑法第五十六條、刑法第三百二十一條第一項第一款、第二款，
修正前刑法第四十七條，判決如主文。
中    華    民    國    95    年    9     月    29    日
                     臺灣臺中地方法院刑事第十六庭
                            法  官  張智雄
上為正本係照原本作成
如不服本判決，應於判決送達後十日內向本院提出上訴狀，上訴
於臺灣高等法院臺中分院 (須附繕本)。
                            書記官  樓希英
中    華    民    國    95    年    9     月    29    日
附錄論罪科刑法條全文：
刑法第三百二十一條
犯竊盜罪而有左列情形之一者，處六月以上五年以下有期徒刑：
一、於夜間侵入住宅或有人居住之建築物、船艦，或隱匿其內而
    犯之者。
二、毀越門扇、牆垣或其他安全設備而犯之者。
三、攜帶兇器而犯之者。
四、結夥三人以上而犯之者。
五、乘火災、水災或其他災害之際而犯之者。
六、在車站、埠頭而犯之者。
前項之未遂犯罰之。


司法院資訊處製作；財團法人民間司法改革基金會備份。
